```{r gem-wskt2-schoice-data generation, echo = FALSE, results = "hide"}
library(exams)
ok <- FALSE
while(!ok) {
  pe <- round(runif(1, 0.05, 0.15), digits = 2)
  per <- round(runif(1, 0.6, 0.8), digits = 2)
  pnenr <- round(runif(1, 0.6, 0.8), digits = 2)

  prob1 <- pe * per
  prob2 <- pe * (1 - per)
  prob3 <- (1 - pe) * (1 - pnenr)
  prob4 <- (1 - pe) * pnenr

  tab <- cbind(c(prob1, prob3), c(prob2, prob4))

  ok <- sum(tab) == 1 & all(tab > 0) & all(tab < 1)
}

tab2 <- cbind(rbind(tab, colSums(tab)), c(rowSums(tab), 1))
tab2 <- format(tab2 * 100, digits = 2, nsmall = 2, trim = TRUE)
tab2 <- gsub(" ", "", tab2, fixed = TRUE)

sol <- round(100 * as.vector(tab), digits = 2)
lab <- c("E \\cap R", "\\overline{E} \\cap R", "E \\cap \\overline{R}", "\\overline{E} \\cap \\overline{R}")
```

```{r gem-wskt2-schoice-compute-answeroptions, include=FALSE}
fmt_opt <- function(order) {
  paste0("$P(", lab, ") = ", format(sol[order], nsmall = 2), "\\%$", collapse = ", ")
}

opt_correct   <- fmt_opt(c(1, 2, 3, 4))
opt_row_swap  <- fmt_opt(c(2, 1, 4, 3))
opt_col_swap  <- fmt_opt(c(3, 4, 1, 2))
opt_diag_swap <- fmt_opt(c(4, 3, 2, 1))
```



Question
========
Ein renommiertes Unternehmen sucht einen Kandidaten für eine (hoch dotierte) Führungsposition. Ein Managementberatungsunternehmung führt ein Assessmentcenter durch, welches pro Kandidat/in eine positive bzw. negative Empfehlung ergibt. Aus früheren Erfahrungen heraus wissen die Berater, dass die tatsächlich geeigneten Kandidaten (Ereignis $E$ wie *eligible*) mit $`r per * 100`\%$ eine positive Empfehlung für die Stelle ausgesprochen bekommen (Ereignis $R$ wie *recommendation*). Weiterhin bekommen von den *nicht* geeigneten Kandidaten $`r pnenr * 100`\%$ eine negative Empfehlung. Insgesamt wissen die Berater, dass $`r pe * 100`\%$ der Bewerber/innen tatsächlich geeignet sind.

**Aufgabe:** Was ist die entsprechende Häufigkeitstabelle? Wählen Sie die Antwortoption, die alle vier gemeinsamen Wahrscheinlichkeiten (in Prozent) korrekt angibt.

*Hinweis*: Das Gegenereignis vom Ereignis $A$ wird als Komplementärereignis oder kurz als Komplement bezeichnet und mit $A^C$ oder $\overline{A}$ abgekürzt. Im vorliegenden Fall meint $\overline{R}=R^C$ das Ereignis, dass ein Kandidat *keine* Empfehlung ausgesprochen bekommt.


Answerlist
----------
* `r opt_correct`
* `r opt_row_swap`
* `r opt_col_swap`
* `r opt_diag_swap`
* 0


Solution
========
Einige Wahrscheinlichkeiten lassen sich direkt aus dem Text errechnen:

$$
\begin{aligned}
  P(E \cap R) & =
    P(R | E) \cdot P(E) = `r per` \cdot `r pe` = `r prob1` = `r 100 * prob1`\%\\
  P(\overline{E} \cap \overline{R}) & =
    P(\overline{R} | \overline{E}) \cdot P(\overline{E}) = `r pnenr` \cdot `r 1 - pe` = `r prob4` = `r 100 * prob4`\%.
\end{aligned}
$$

Die restlichen gemeinsamen Wahrscheinlichkeiten lassen sich durch Addieren und Subtrahieren in der Kontingenztabelle errechnen:

|               | $R$                | $\overline{R}$     | Summe              |
|:-------------:|:------------------:|:------------------:|:------------------:|
|$E$            | **`r tab2[1, 1]`** |  _`r tab2[1, 2]`_  | **`r tab2[1, 3]`** |
|$\overline{E}$ |  _`r tab2[2, 1]`_  | **`r tab2[2, 2]`** |  _`r tab2[2, 3]`_  |
|Summe          |  _`r tab2[3, 1]`_  |  _`r tab2[3, 2]`_  | **`r tab2[3, 3]`** |

Die falschen Antwortoptionen entstehen durch vertauschte Zeilen und/oder Spalten der Kontingenztafel (Verwechslung von $E$/$\overline{E}$ bzw. $R$/$\overline{R}$).


Answerlist
----------
* True
* False
* False
* False
* False


Meta-information
================
exname: gem-wskt2-schoice
extype: schoice
exsolution: 10000
exshuffle: 5
