# Probeklausur
<!-- spellcheck:  -->

Diese Liste ist im Aufbau.
Bitte konsultieren Sie für weitere Aufgaben selbständig alle relevanten Aufgaben,
die in den Kapiteln vorgestellt wurden.


## 2025

Hier finden Sie Single-Choice-Aufgaben zu einer Probeklausur aus dem Jahr 2025.
Wählen Sie eine Antwort aus und klicken Sie auf das Häkchen, um sie zu überprüfen;
über das Fragezeichen erhalten Sie die ausführliche Lösung.

```{r quiz-abschluss-2025-setup}
#| include: false
library(exams2forms)

quiz_abschluss_2025_files <- list(
  "exr/anova-skalenniveau-schoice/anova-skalenniveau-schoice.Rmd",
  "exr/anz-params-schoice/anz-params-schoice.Rmd",
  "exr/aussagen-infstat-schoice/aussagen-infstat-schoice.Rmd",
  "exr/bayes1-schoice/bayes1-schoice.Rmd",
  "exr/exp1-schoice/exp1-schoice.Rmd",
  "exr/def-statistik01-schoice/def-statistik01-schoice.Rmd",
  "exr/def-signif-schoice/def-signif-schoice.Rmd",
  "exr/exp2-schoice/exp2-schoice.Rmd",
  "exr/exp-tab-schoice/exp-tab-schoice.Rmd",
  "exr/gem-wskt1-schoice-fix/gem-wskt1-schoice-fix.Rmd",
  "exr/gem-wskt2-schoice/gem-wskt2-schoice.Rmd",
  "exr/gem-wskt4-schoice/gem-wskt4-schoice.Rmd",
  "exr/genial-schoice/genial-schoice.Rmd",
  "exr/globus2-schoice/globus2-schoice.Rmd",
  "exr/griech-buchstaben-schoice/griech-buchstaben-schoice.Rmd",
  "exr/fofrage-regrformel-schoice/fofrage-regrformel-schoice.Rmd",
  "exr/fofrage-regrformel2-schoice/fofrage-regrformel2-schoice.Rmd",
  "exr/gruppenvergleich-regression-schoice/gruppenvergleich-regression-schoice.Rmd",
  "exr/interpret-ci-schoice/interpret-ci-schoice.Rmd",
  "exr/interpret-koeff-schoice/interpret-koeff-schoice.Rmd",
  "exr/kaefer1-schoice/kaefer1-schoice.Rmd",
  "exr/kekse01-schoice/kekse01-schoice.Rmd",
  "exr/klausuren-bestehen-schoice/klausuren-bestehen-schoice.Rmd",
  "exr/bayes-theorem1-schoice-fix/bayes-theorem1-schoice-fix.Rmd"
)
```

```{r quiz-abschluss-2025}
#| echo: false
#| message: false
#| results: asis
exams2forms(quiz_abschluss_2025_files, n = 1)
```


## 2024


1. [ttest-als-regr](https://datenwerk.netlify.app/posts/ttest-als-regr/ttest-als-regr/)
1. [Additionssatz1](https://datenwerk.netlify.app/posts/additionssatz1/additionssatz1)
2. [Nerd-gelockert](https://datenwerk.netlify.app/posts/nerd-gelockert/nerd-gelockert)
3. [Urne1](https://datenwerk.netlify.app/posts/urne1/urne1)
3. [corona-blutgruppe](https://datenwerk.netlify.app/posts/corona-blutgruppe/corona-blutgruppe.html)
3. [voll-normal](https://datenwerk.netlify.app/posts/voll-normal/voll-normal.html)
4. [alphafehler-inflation3](https://datenwerk.netlify.app/posts/alphafehler-inflation3/alphafehler-inflation3.html)
5. [verteilungen-quiz-05](https://datenwerk.netlify.app/posts/verteilungen-quiz-05/verteilungen-quiz-05)
5. [verteilungen-quiz-03](https://datenwerk.netlify.app/posts/verteilungen-quiz-03/verteilungen-quiz-03)
5. [verteilungen-quiz-04](https://datenwerk.netlify.app/posts/verteilungen-quiz-04/verteilungen-quiz-04)
6. [Kekse03](https://datenwerk.netlify.app/posts/kekse03/index.html)
6. [globus-bin2](https://datenwerk.netlify.app/posts/globus-bin2/)
7. [globus2](https://datenwerk.netlify.app/posts/globus2/)
8. [iq01a](https://datenwerk.netlify.app/posts/iq01a/)
9. [gem-wskt4](https://datenwerk.netlify.app/posts/gem-wskt4/)
10. [Rethink2m3](https://datenwerk.netlify.app/posts/rethink2m3/rethink2m3)
3. [mtcars-post2a](https://datenwerk.netlify.app/posts/mtcars-post2a/)
4. [groesse03](https://datenwerk.netlify.app/posts/groesse03/)
5. [bath42](https://datenwerk.netlify.app/posts/bath42/bath42.html)
6. [klausur-raten](https://datenwerk.netlify.app/posts/klausur-raten/klausur-raten)
11. [bed-post-wskt1](https://datenwerk.netlify.app/posts/bed-post-wskt1/bed-post-wskt1)
12. [mtcars-post3a](https://datenwerk.netlify.app/posts/mtcars-post3a/)
13. [exp-tab](https://datenwerk.netlify.app/posts/exp-tab/)
14. [norms-sd](https://datenwerk.netlify.app/posts/norms-sd/)
15. [mtcars-post_paper](https://datenwerk.netlify.app/posts/mtcars-post_paper/)
16. [bfi10](https://datenwerk.netlify.app/posts/bfi10/)
17. [rope-luecke](https://datenwerk.netlify.app/posts/rope-luecke/)
18. [wskt-schluckspecht2a](https://datenwerk.netlify.app/posts/wskt-schluckspecht2a/)
19. [penguins-stan-06](https://datenwerk.netlify.app/posts/penguins-stan-06/index.html)




## 2023


[Dieser Tag auf dem Datenwerk](https://datenwerk.netlify.app/#category=qm2-pruefung)  stellt Fragen einer Probeprüfung (Version 2023) zusammen.



## 2022

[Dieser Tag auf dem Datenwerk](https://datenwerk.netlify.app/#category=exam-22)  stellt Fragen einer Probeprüfung (Version 2022) zusammen.
