
# Die Post befragen


```{r}
#| include: false
library(tidyverse)
library(gt)
library(patchwork)
library(easystats)
```



## Mit Stichproben die Post-Verteilung zusammenfassen


### Zur Erinnerung: Gitterwerte in R berechnen




```{r QM2-Thema2-kleineModelle-28}
n <- 10
n_success <- 6
n_trials  <- 9

d <-
  tibble(p_grid = seq(from = 0, to = 1, length.out = n),
         prior  = 1) %>% 
  mutate(likelihood = dbinom(n_success, 
                             size = n_trials, 
                             prob = p_grid)) %>% 
  mutate(unstand_post = (likelihood * prior),
         post = unstand_post / sum(unstand_post))
```


Voilà, die Post-Verteilung als Tabelle:


```{r QM2-Thema3-Teil1-1}
#| echo: false
d %>% 
  mutate_all(round, 2) %>% 
  knitr::kable()
```


### Zur Erinnerung, die Gittermethode

Die Gittermethode ist ein Weg, die Posteriori-Verteilung zu berechnen. Die Posteriori-Verteilung birgt viele nützliche Informationen.

Modell: $W=6$ Wasser, $N=9$ Würfen und $k=10$ Gitterwerten.

Abb. @fig-post1 zeigt die resultierende Post-Verteilung.

```{r plot-post-d}
#| echo: false
#| label: fig-post1
#| fig-cap: Die Postverteilung für W=6, N=9, k=10
d %>% 
  ggplot() +
  aes(x = p_grid, y = post) +
  geom_point(alpha = .5, size = 3) +
  geom_line() +
  scale_y_continuous("Posterior-Wahrscheinlichkeit", 
                     breaks = NULL)
```

```{r QM2-Thema3-Post-befragen-2}
#| echo: false
d %>% 
  head() %>% 
  gt() %>% 
  #fmt_number(columns = 3, decimals = 3) %>% 
  fmt_scientific(columns = c(1,3, 4,5),
             decimals = 0) %>% 
  tab_header(md("Tabelle *d* mit Daten zur Posteriori-Verteilung"))

```


### Beispiele für Fragen an die Post-Verteilung

- Mit welcher Wahrscheinlichkeit liegt der Parameter unter einem bestimmten Wert?
- Mit welcher Wahrscheinlichkeit liegt der Parameter zwischen zwei bestimmten Werten?
- Mit 5% Wahrscheinlichkeit liegt der Parameterwert nicht unter welchem Wert?
- Welcher Parameterwert hat die höchste Wahrscheinlichkeit?
- Wie ungewiss ist das Modell über die Parameterwerte?


Solche Fragen kann man in zwei Gruppen aufteilen:

1. Fragen zu Parametern
3. Fragen zu Wahrscheinlichkeiten



### Wir arbeiten jetzt mit Häufigkeit, nicht mit Wahrscheinlichkeit

Komplexere Bayes-Modelle können nicht mehr "einfach mal eben" ausgerechnet werden; die Integrale, auf die man dabei stößt, treiben einem gestandenen Mathematiker die Schweißperlen auf die Stirn.

Glücklicherweiße gibt es einen Trick, der die Sache nicht nur rechnerisch, sondern auch konzeptionell viel einfacher macht.

Dieser Trick lautet: Wir arbeiten nicht mehr mit Wahrscheinlichkeiten, sondern mit Häufigkeiten.


Praktischerweise werden wir in Kürze einen R-Golem kennenlernen,
der uns das meiste an Arbeit abnimmt. 
Dieser Golem liefert uns Stichproben aus der Post-Verteilung zurück.

Lernen wir jetz also, wie man mit solchen Stichproben umgeht.


:::callout-important
Die Post-Verteilung in Stichprobenform ist viel einfach zu handbaben als das direkte Arbeiten mit Wahrscheinlichkeiten. Daher sind viele R-Funktionen für Bayes auf Stichproben eingestellt.
:::

Die Grid-Methode ist bei größeren Datensätzen (oder größeren Modellen) zu rechenintensiv.
In der Praxis werden daher andere, schnellere Verfahren verwendet, sog. Monte-Carlo-Markov-Ketten (MCMC).
Diese Verfahren sind aber nicht mehr Gegenstand dieses Kurses.


### Häufigkeiten sind einfacher als Wahrscheinlichkeiten


Wie gesagt, typische R-Werkzeuge ("R-Golems") liefern uns die Post-Verteilung in Stichprobenform zurück.

Bevor wir uns aber mit diesen R-Werkzeugen beschäftigen,
sollten wir uns vertraut machen mit einer Post-Verteilung in Stichprobenform.


Ersstellen wir uns also einen Tabelle mit Stichprobendaten aus der Posteriori-Verteilung (Tabelle `d`):

```{r QM2-Thema3-Post-befragen-3}
samples <-
  d %>%  # nimmt die Tabelle mit Posteriori-Daten,
  slice_sample(  # Ziehe daraus eine Stichprobe,
    n = 1e4,  # mit insgesamt n=10000 Elementen,
    weight_by = post,  # Gewichte nach Spalte mit Post-Wskt.,
    replace = T)  # Ziehe mit Zurücklegen
```

Die Wahrscheinlichkeit, einen Parameterwert aus Tabelle `d` zu ziehen, ist proportional zur Posteriori-Wahrscheinlichkeit (`post`) dieses Werts. Ziehen mit Zurücklegen hält die Wahrscheinlichkeiten während des Ziehens konstant.


```{r QM2-Thema3-Post-befragen-4}
#| echo: false
samples %>% 
  slice_head(n=3) %>% 
  gt() %>% 
  fmt_number(columns = c(1,3,5),
             decimals = 3) %>% 
  fmt_scientific(columns = 4, decimals = 0) %>% 
  tab_header("Stichprobendaten aus der Post-Verteilung",
             subtitle = "Nur die ersten Zeilen abgebildet")
```


Wenn Sie jetzt denken: "Warum machen wir das jetzt? Brauchen wir doch gar nicht!" - Dann haben Sie Recht.
Künftig werden wir aber, wenn wir mit komplexeren Modellen zu tun haben, nur noch mit Post-Verteilungen auf Stichprobenbasis arbeiten.




Wie sieht diese Tabelle dann als Histogramm^[hier als Balkendiagramm, kommt fast aufs selbe raus, sieht aber etwas schöner aus in diesem Fall, da er nur wenige Balken sind] aus?

Hier erstmal die ersten 100 gesampelten Gitterwerte (`p_grid`):

```{r QM2-Thema3-Teil1-2}
#| echo: false
samples$p_grid[1:100] %>% round(2)
```


So sieht die Post-Verteilung auf Basis von Stichproben dann aus, s. Abb. @fig-samples.

```{r QM2-Thema3-Teil1-3}
#| echo: false
#| message: false
#| fig-cap: Stichprobenverteilung auf Basis von Stichproben
#| label: fig-samples1
samples %>% 
  ggplot() +
  aes(x = p_grid) +
  geom_bar()
```



### Visualisierung der Stichprobendaten mit $k=100$ Gitterwerten

$k=10$ Gitterwerte ist ein grobes Raster.
Drehen wir mal die Auflösung auf $k=100$ nach oeben.

Datensatz `samples`, $n=10^3$, $k=100$ Gitterwerte, basierend auf dem Modell oben.

```{r QM2-Thema2-kleineModelle-28a}
#| echo: false
k <- 100
n_success <- 6
n_trials  <- 9
n <- 1e3

d_k100 <-
  tibble(p_grid = seq(from = 0, 
                      to = 1, 
                      length.out = k),
                  prior  = 1) %>% 
  mutate(likelihood = dbinom(n_success, 
                             size = n_trials, 
                             prob = p_grid)) %>% 
  mutate(unstand_post = (likelihood * prior),
         post = unstand_post / sum(unstand_post))
```



```{r QM2-Thema3-Teil1-4}
samples_k100 <-
  d_k100 %>%  # nimmt die Tabelle mit Posteriori-Daten,
  slice_sample(  # Ziehe daraus eine Stichprobe,
    n = n,  # mit insgesamt n=1000 Elementen,
    weight_by = post,  # Gewichte nach Spalte mit Post-Wskt.,
    replace = T)  # Ziehe mit Zurücklegen
```



```{r samplesplot}
#| echo: false
p1 <-
  samples_k100 %>% 
  mutate(sample_number = 1:n()) %>% 
  ggplot(aes(x = sample_number, y = p_grid)) +
  geom_point(alpha = 1/10) +
  scale_y_continuous("Anteil Wasser  (p)", 
                     limits = c(0, 1)) +
  xlab("Nummer der Stichprobe")

p2 <-
samples_k100 %>% 
  ggplot(aes(x = p_grid)) +
  geom_density(fill = "black") +
  scale_x_continuous("Anteil Wasser (p)", 
                     limits = c(0, 1)) +
  labs(y = "Wahrscheinlichkeitsdichte")

p1 + p2
```

Die Stichprobendaten nähern sich der "echten" Posteriori-Verteilung an:
Die Stichproben-Post-Verteilung hat jetzt "glattere" Ränder.


::: callout-note
Mehr Stichproben und mehr Gitterwerte glätten die Verteilung.
:::

Jetzt noch mal mit mehr Stichproben: $n=10^6$ Stichproben bei $k=100$ Gitterwerten aus der Posteriori-Verteilung.

```{r QM2-Thema3-Post-befragen-5}
d_k100 %>% 
  slice_sample(n = 1e6, weight_by = post, replace = T) %>% 
  ggplot(aes(x = p_grid)) +
  geom_density(fill = "black") +
  scale_x_continuous("Anteil Wasser (p)", limits = c(0, 1)) +
  labs(y = "")
```


## Die Post-Verteilung befragen



So, jetzt befragen wir die Post-Verteilung.


:::callout-important
Die Post-Verteilung ist das zentrale Ergebnis einer Bayes-Analyse.
Wir können viele nützliche Fragen an sie stellen.
:::

Es gibt zwei Arten von Fragen:

1. nach Wahrscheinlichkeit
2. nach Parameterwerten



### Fragen zu Wahrscheinlichkeiten




Sagen wir, dass sei unsere Forschungsfrage: *Wie groß ist die Wahrscheinlichkeit, dass der Wasseranteil unter 50% liegt?*


Wir filtern einfach die passenden Stichproben und und summieren die Wahrscheinlichkeiten dieser Stichproben:


<!-- ```{r QM2-Thema3-Post-befragen-6} -->
<!-- d %>%  -->
<!--   filter(p_grid < .5) %>%  -->
<!--   summarise(sum = sum(post)) -->
<!-- ``` -->



Wir zählen (`count`) einfach die Stichproben, die sich für einen Wasseranteil (`p_grid`) von weniger als 50% aussprechen:

```{r QM2-Thema3-Post-befragen-7}
samples %>%
  count(p_grid < .5) 

```

Da wir insgesamt 10000 (1e4) Stichproben gezogen haben, können wir noch durch diese Zahl teilen, um einen Anteil zu bekommen.
Dieser Anteil ist die Antwort auf die Forschungsfrage: 
Wie Wahrscheinlichkeit (laut Modell) für einen Wasseranteil kleiner als 50%.


Einfach wie `r emojifont::emoji("cake")` essen.






Noch eine Forschungsfrage: *Mit welcher Wahrscheinlichkeit liegt der Parameter zwischen 0.5 und 0.75?*


```{r QM2-Thema3-Post-befragen-8}
samples %>% 
  count(p_grid > .5 & p_grid < .75)
```



```{r QM2-Thema3-Post-befragen-8a}
samples %>% 
  count(p_grid > .5 & p_grid < .75) %>% 
  summarise(Anteil = n / 1e4,
            Prozent = 100 * n / 1e4)  # In Prozent
```

Anteile von `count()` könnte man, wenn man möchte, auch `filter()` verwenden:


```{r}
samples %>% 
  filter(p_grid > .5 & p_grid < .75) %>% 
  summarise(sum     =       n() / 1e4,
            anteil = 100 * n() / 1e4)  # In Prozent
```


Noch ein Beispiel für eine Forschungsfrage: Mit welcher Wahrscheinlichkeit liegt der Parameter zwischen 0.9 und 1?

```{r QM2-Thema3-Post-befragen-9}
samples %>% 
  count(p_grid >= .9 & p_grid <= 1) %>% 
  summarise(prop = 100 * n() / 1e4)  # prop wie "proportion", Anteil
```

Laut unserem Modell ist es also sehr unwahrscheinlich, dass der Wasseranteil der Erde mind.  90% beträgt.



### Fragen nach Parameterwerten

::: callout-important
Schätzbereiche von Parameterwerten nennt man auch *Konfidenz- oder Vertrauensintervall* (synonym: *Kompatibilitätsintervall* oder *Passungsbereich*).
:::



Welcher Parameterwert wird mit 90% Wahrscheinlichkeit nicht überschritten, laut unserem Modell? (Gesucht sind also die unteren 90% Posteriori-Wahrscheinlichkeit)


```{r QM2-Thema3-Post-befragen-11}
samples %>% 
  summarise(quantil90 = quantile(p_grid, p = .9))
```


Laut unserem Modell können wir zu 90% sicher sein, dass der Wasseranteil kleiner ist als ca. 78%.

Es hilft vielleicht, sich die Post-Verteilung noch einmal vor Augen zu führen:

```{r}
samples %>% 
  ggplot(aes(x = p_grid)) +
  geom_bar()
```




Was ist das *mittlere* Intervall, das mit 90% Wahrscheinlichkeit den Parameterwert enthält, laut dem Modell?

Dafür "schneiden" wir links und rechts die 5% der Stichproben mit den extremsten Werten ab und schauen, bei welchem Parameterwert wir landen:

```{r QM2-Thema3-Post-befragen-12, echo = TRUE}
samples %>% 
  summarise(
    quant_10 = quantile(p_grid, 0.05),
    quant_90 = quantile(p_grid, 0.95))
```


Solche Fragen lassen sich mit Hilfe von *Quantilen* beantworten.



### Zur Erinnerung: Quantile

Beispiel: Wie groß sind die Studentis ([Quelle des Datensatzes](https://rdrr.io/cran/openintro/man/speed_gender_height.html)? Das Quantil von z.B. 25% zeigt die Körpergröße der 25% kleinsten Studentis an, analog für 50%, 75%:

```{r QM2-Thema3-Teil1-5}
speed_gender_height <- read_csv("https://raw.githubusercontent.com/rpruim/OpenIntro/master/data/speed_gender_height.csv")

height_summary <- 
  speed_gender_height %>% 
  drop_na(height) %>% 
  summarise(q25 = quantile(height, prob = .25),
            q50 = quantile(height, prob = .5),
            q75 = quantile(height, prob = .75))

height_summary
```

Visualisierung der Quantile:

```{r QM2-Thema3-Teil1-6}
p1 <- speed_gender_height %>% 
  ggplot() +
  aes(x = 1, y = height) +
  geom_boxplot() +
  labs(x = "",
       y = "Größe in Inch",
       title = "Die Box zeigt das 25%-, 50%- und 75%-Quantil")

height_summary_long <- 
  height_summary %>% 
  pivot_longer(everything(),
               names_to = "q",
               values_to = "height")

p2 <- speed_gender_height %>% 
  ggplot() +
  aes(x = height) +
  geom_histogram() +
  geom_vline(data = height_summary_long,
             aes(xintercept = height)) +
  geom_text(data = height_summary_long,
             aes(x = height+1,
                 y = 0,
                 label = paste0(q, ": ",height)),
             angle = 90,
            hjust = 0,
            color = "white"
             ) +
  labs(title = "Die vertikalen Striche zeigen die Quantile",
       y = "Häufigkeit")

p1+p2
```


###  Den Quantilen unter die Motorhaube geschaut

Den R-Befehl `quantile()` kann man sich, wenn man will, einfach nachbauen und entmystifizieren.

Angenommen, wir wollen wissen, welcher Wasseranteil mit 90% Wahrscheinlichkeit nicht überschritten wird:

1. Sortiere die Stichproben aufsteigend.
2. Schneide die oberen 10% ab.
3. Schaue, was der größte verbleibende Wert ist.

```{r}
samples %>% 
  arrange(p_grid) %>%   # sortiere
  slice_head(n = 9000) %>%  # nur die ersten 90000, also die obersten 1000 abschneiden
  summarise(max(p_grid))
```


Das (annähernd) gleiche Ergebnis liefert `quantile()`:

```{r}
samples %>% 
  summarise(q90 = quantile(p_grid, .9))
```


### Visualisierung der Intervalle

Intervalle (Bereiche), die die  Wahrscheinlichkeitsmasse hälftig auf die beiden Ränder aufteilen, nennen wir *Perzentilintervalle* oder *Equal-Tails-Intervalle* (ETI):


```{r piplot}
#| echo: false
q_80 <- quantile(samples$p_grid, prob = .8)
q_10_and_90 <- quantile(samples$p_grid, prob = c(.1, .9))

p1 <-
  d_k100 %>% 
  ggplot(aes(x = p_grid, y = post)) +
  geom_line() +
  labs(title="Untere 80%",
       caption = paste0("q80: ", round(q_80, 2))) +
  geom_area(data = d_k100 %>% 
              filter(p_grid < q_80)) 

# lower right panel
p2 <-
  d_k100 %>% 
  ggplot(aes(x = p_grid, y = post)) +
  geom_line() +
  geom_area(data = d_k100 %>% 
              filter(p_grid > q_10_and_90[1] & p_grid < q_10_and_90[2])) +
  labs(subtitle = "Perzentilintervall",
       title = "Mittlere 80%",
       caption = paste0("q10: ", round(q_10_and_90[1], 2), 
                        "; q90: ",
                        round(q_10_and_90[2]), 2))

p1 + p2
```



## Schiefe Posteriori-Verteilungen sind möglich


Gehen wir von 3 Würfen mit 3 Treffern aus; auf welche Wasseranteile (Parameterwerte) werden wir jetzt schließen?

Vermutlich ziemlich hohe.

Erstellen wir uns dazu mal eine Post-Verteilung (3 Treffer, 3 Würfe):

```{r QM2-Thema3-Post-befragen-13}
d_33 <- 
  tibble(p_grid = seq(0,1, by =.01),
         prior = 1) %>% 
  mutate(likelihood = dbinom(3, size = 3, prob = p_grid)) %>% 
  mutate(unstand_post = likelihood * prior) %>% 
  mutate(post_33  = unstand_post / sum(unstand_post)) 

samples_33 <- 
  d_33 %>% 
    slice_sample(n = 1e4, 
                 weight_by = post_33, 
                 replace = T)
```

So sehen die ersten paar Zeilen der Post-Verteilung, `samples_33`, aus.

```{r QM2-Thema3-Post-befragen-14}
#| echo: false
samples_33 %>% 
  select(-post_33) %>% 
  head() %>% 
  gt() %>% 
  fmt_number(columns = c(1,3,4), decimals = 2)
```


Mit dieser "schiefen" Post-Verteilung können wir gut die Auswirkungen auf das Perzentil- und das Höchste-Dichte-Intervall anschauen.


### 50%-Perzentil-Intervall

Hier z.B. ein 50%-Perzentilintervall (PI, auch Equal-Tails-Intervall, ETI, genannt):

```{r QM2-Thema3-Post-befragen-15}
qi_50_low <- eti(samples_33$p_grid, ci = .5)$CI_low
qi_50_up <- eti(samples_33$p_grid, ci = .5)$CI_high
p1 <-
  d_33 %>% 
  ggplot(aes(x = p_grid, y = post_33)) +
  # check out our sweet `qi()` indexing
  geom_area(data = . %>% 
              filter(p_grid > qi_50_low &  
                    p_grid < qi_50_up),
            fill = "grey75") +
  geom_line() +
  scale_x_continuous(breaks = seq(from = 0, to = 1, by = .1))

p1
```

Die Grenzwerte dieses ETI (oder jedes beliebig breiten) kann man sich z.B. so ausgeben lassen:

```{r}
library(easystats)

samples_33 %>% 
  select(p_grid) %>% 
  eti(ci = .5)
```



Der wahrscheinlichste Parameterwert (1) ist *nicht* im Intervall enthalten.
Das ist ein Nachteil der ETI.




### 50%-Intervall höchster Dichte

Intervalle höchster Dichte (Highest density Intervals) sind definiert als die schmälsten Intervalle, die den gesuchten Parameter enthalten.


```{r}
#| echo: false
hdi_50_low <- bayestestR::hdi(samples_33$p_grid, 
                                  ci = .5)$CI_low
hdi_50_up <- bayestestR::hdi(samples_33$p_grid, 
                                  ci = .5)$CI_high

p2 <-
  d_33 %>% 
  ggplot(aes(x = p_grid, y = post_33)) +
  geom_area(data = . %>% 
              filter(p_grid > hdi_50_low & 
                     p_grid < hdi_50_up),
            fill = "grey75") +
  geom_line()

p2
```


Der wahrscheinlichste Paramterwert (1) *ist* im Intervall enthalten, was Sinn macht.


So kann man sich die Grenzwerte eines 50%-HDI ausgeben lassen:


```{r}
samples %>% 
  select(p_grid) %>% 
  bayestestR::hdi(ci = .5)  # aus dem Paket `bayestestR`
```

Das Modell ist sich also zu 50% sicher, dass der gesuchte Parameter (der Wasseranteil der Erdoberfläche) sich in diesem Bereich befindet (auf Basis eines HDI).


:::callout-note
Das R-Paket `{bayestestR}` ist Teil des Meta-Pakets `{easystats}`.
Es reicht, wenn Sie `easystats` laden, damit wird bayestestR automatisch geladen.
:::




## Intervalle höchster Dichte vs. Perzentilintervalle

- Bei symmetrischer Posteriori-Verteilung sind beide Intervalle ähnlich
- Perzentilintervalle sind verbreiteter
- *Intervalle höchster Dichte* (Highest Density Interval, HDI) sind bei schiefen Post-Verteilungen zu bevorzugen
- Intervalle höchster Dichte sind die *schmalsten* Intervalle für eine gegebene Wahrscheinlichkeitsmasse




## Punktschätzungen 

Datendatz `samples`,  6 Treffer bei 9 Würfen.




### Lageparameter

Z.B. Welchen mittleren Wasseranteil muss man annehmen?

```{r QM2-Thema3-Post-befragen-19}
samples %>% 
  summarise(
    mean   = mean(p_grid),
    median = median(p_grid))  
```

### Streuungsparameter

Z.B. "Wie unsicher sind wir in der Schätzung des Wasseranteils?"

```{r QM2-Thema3-Post-befragen-20}
samples %>% 
  summarise(
    p_sd   = sd(p_grid),
    p_iqr = IQR(p_grid),
    p_mad = mad(p_grid))  
```

Anstelle der Streuungsparameter ist es aber üblicher, ein HDI oder PI anzugeben.





## Visualisierungen der Punktschätzer

```{r pointestimators}
#| echo: false
#| message: false

point_estimates <-
  bind_rows(samples_33 %>% tidybayes::mean_qi(p_grid),
            samples_33 %>% tidybayes::median_qi(p_grid),
            samples_33 %>% tidybayes::mode_qi(p_grid)) %>% 
  select(p_grid, .point) %>% 
  # these last two columns will help us annotate  
  mutate(x = p_grid + c(-.03, .03, -.03),
         y = c(.005, .012, .02))

d_33 %>% 
  ggplot(aes(x = p_grid)) +
  geom_area(aes(y = post_33),
            fill = "grey75") +
  geom_vline(xintercept = point_estimates$p_grid) +
  geom_text(data = point_estimates,
            aes(x = x, y = y, label = .point),
            angle = 90) +
  labs(x = "Anteil Wasser (p)",
       y = "Wahrscheinlichkeitsdichte") +
  theme(panel.grid = element_blank())
```


Je symmetrischer die Verteilung, desto näher liegen die Punktschätzer aneinander (und umgekehrt).



## Der zwielichte Dozent: Stichproben-Vert. vs. Post-Vert.


Daten: 9 von 10 Treffern beim Münzwurf. Ist die Münze fair?


```{r QM2-Thema3-Post-befragen-21}
tibble(
  Trefferzahl = rbinom(n = 1e4, size = 10, prob = 1/2)
) %>% 
  mutate(signifikant = ifelse(Trefferzahl %in% c(9,10), TRUE, FALSE)) %>% 
  ggplot() +
  aes(x = Trefferzahl, fill = signifikant) +
  geom_bar() +
  scale_x_continuous(breaks = 0:10) +
  theme(legend.position = c(0.1, 0.8)) +
  geom_vline(xintercept = 9) +
  labs(title = "Stichprobenverteilung für p=0.5")
```

Die *Stichprobenverteilung* zeigt, wie Wahrscheinlich der empirischen Daten $D$ (z.B. 9 von 10 Treffer) ist *gegeben* eines Parameterwerts $p$ (z.B. $p=0.5$): $Pr(D|p)$.




```{r zwielicht-daten}
#| echo: false
d_zwielicht <-
  tibble(
    p_grid = seq( from=0 , to=1 , length.out=100),
    prior = 1,  # Priori-Gewichte
    likelihood = dbinom(8, size = 10, prob=p_grid) ,
    unstandardisierte_posterior = likelihood * prior ,
    posterior = unstandardisierte_posterior / sum(unstandardisierte_posterior))

# Stichproben ziehen aus der Posteriori-Verteilung:
samples_zwielicht <- 
  tibble(
    gewinnchance_muenze = sample(
      d_zwielicht$p_grid , 
      prob=d_zwielicht$posterior, 
      size=1e4, 
      replace=TRUE)) %>% 
  mutate(
    id = row_number())
```

```{r QM2-Thema3-Post-befragen-22}
#| echo: false
samples_zwielicht %>% 
  ggplot() +
  aes(x = gewinnchance_muenze) +
  geom_histogram(fill = "grey60", bins = 30) +
  geom_vline(xintercept = 0.9) +
  #geom_label(x = 0.8, y= 0, label = "Emp. Ergebnis") +
  labs(title = "Posteriori-Verteilung",
       subtitle = "Vertikale Linie: Emp. Ergebnis (9/10 Treffer)",
       x = "Gewinnchance der Münze (50%: faire Münze)")
```

Die *Posteriori-Verteilung* gibt die Wahrscheinlichkeit jedes Parameterwerts $p$ wider, gegeben der empirischen Daten $D$: $Pr(p|D)$. 


Die meisten Forschungsfragen lassen sich mit der Post-Verteilung beantworten, nicht mit der Stichprobenverteilung.


