```{r fofrage-regrformel2-schoice-c1, include=FALSE}
library(palmerpenguins)
library(tidyverse)
library(easystats)

library(rstanarm)
set.seed(1)
data(penguins)

penguins <-
  penguins |>
  filter(sex == "female" | sex == "male") |>
  drop_na()

penguins_z <- standardize(penguins, select = bill_length_mm, append = TRUE)

m1 <- stan_glm(body_mass_g ~ sex, data = penguins_z,
               refresh = 0)
m2 <- stan_glm(body_mass_g ~ sex + bill_length_mm_z, data = penguins_z,
               refresh = 0)
m3 <- stan_glm(body_mass_g ~ sex + bill_length_mm_z + sex:bill_length_mm_z, data = penguins_z,
               refresh = 0)
m4 <- stan_glm(body_mass_g ~ sex:bill_length_mm_z, data = penguins_z,
               refresh = 0)
m5 <- stan_glm(bill_length_mm ~ sex + body_mass_g + sex:body_mass_g, data = penguins_z)
```



Question
========
Betrachten Sie folgende Forschungsformel:

> Gibt es einen Interaktionseffekt zwischen Geschlecht und Schnabellänge auf das Gewicht eines Pinguins? Liegen auch Haupteffekte vor?

Auf Basis der folgenden Analyse ist folgende Frage zu untersuchen. Liegt ein Interaktionseffekt vor?

Zur besseren Interpretierbarkeit sind die metrischen UV standardisiert:

```{r fofrage-regrformel2-schoice-standardize}
#| eval: false
penguins_z <- standardize(penguins, select = c(bill_length_mm), append = TRUE)
```

Es werden verschiedene Modelle berechnet, die sich in ihrer Regressionsformel unterscheiden:

```{r fofrage-regrformel2-schoice-compute-models}
#| eval: false
m1 <- stan_glm(body_mass_g ~ sex, data = penguins_z)
m2 <- stan_glm(body_mass_g ~ sex + bill_length_mm_z, data = penguins_z)
m3 <- stan_glm(body_mass_g ~ sex + bill_length_mm_z + sex:bill_length_mm_z,
               data = penguins_z)
m4 <- stan_glm(body_mass_g ~ sex:bill_length_mm_z, data = penguins_z)
m5 <- stan_glm(bill_length_mm_z ~ sex + body_mass_g + sex:body_mass_g, data = penguins_z)
```

Hier sind die Modellparameter (Punktschätzer als Median sowie 95 %-ETI):


```{r fofrage-regrformel2-schoice-c4, echo=FALSE}
coefs <- data.frame(
  Modell = c("m1", "m2", "m3", "m4", "m5"),
  Median = c(coef(m1)[1],coef(m2)[1],coef(m3)[1],coef(m4)[1], coef(m5)[1]),
  CI_low = c(eti(m1)$CI_low[1],eti(m2)$CI_low[1],eti(m3)$CI_low[1],eti(m4)$CI_low[1], eti(m5)$CI_low[1]),
  CI_high = c(eti(m1)$CI_high[1],eti(m2)$CI_high[1],eti(m3)$CI_high[1],eti(m4)$CI_high[1], eti(m5)$CI_high[1])
  )

coefs |> kable(digits = 2)
```



*Welches Modell ist korrekt spezifiziert, um die Forschungsfrage (Interaktionseffekt und Haupteffekte) zu beantworten?*


Answerlist
----------
* `m3`: `body_mass_g ~ sex + bill_length_mm_z + sex:bill_length_mm_z`
* `m1`: `body_mass_g ~ sex`
* `m2`: `body_mass_g ~ sex + bill_length_mm_z`
* `m4`: `body_mass_g ~ sex:bill_length_mm_z`
* `m5`: `bill_length_mm_z ~ sex + body_mass_g + sex:body_mass_g`


Solution
========
Die Regressionsformel lautet: `body_mass_g ~ sex + bill_length_mm_z + sex:bill_length_mm_z`. 
Daher ist `m3` korrekt, da sie beide Haupteffekte (`sex`, `bill_length_mm`) sowie den Interaktionsterm enthält.

Die Parameterwerte von `m3` zeigen, dass ein Interaktionseffekt nicht bestätigt werden kann, 
bzw. dass die Null, also keine Interaktion, im Bereich plausibler Werte (d. h. innerhalb des Konfidenzintervalls) liegt.


Answerlist
----------
* True
* False
* False
* False
* False


Meta-information
================
exname: fofrage-regrformel2-schoice
extype: schoice
exsolution: 10000
exshuffle: 5
