```{r klausuren-bestehen-schoice-global-knitr-options, include=FALSE}
knitr::opts_chunk$set(fig.pos = 'H',
                      fig.asp = 0.618,
                      fig.width = 4,
                      fig.cap = "",
                      fig.path = "",
                      echo = TRUE,
                      message = FALSE,
                      warning = FALSE,
                      fig.show = "hold")
```



Question
========
Eine Studentin hat zwei Klausuren, $A$ und $B$ geschrieben.
Sie schätzt ihre Chancen zu bestehen auf 35% bzw. auf 60%.
Unterstellen Sie Unabhängigkeit der Ereignisse.



```{r klausuren-bestehen-schoice-c1}
Pr_A <- .35
Pr_B <- .6
```

*Wie groß ist die Chance, mindestens eine der beiden Klausuren zu bestehen?*

Answerlist
----------
* 74 %
* 95 %
* 21 %
* 26 %
* 60 %


Solution
========
Es gibt mehrere Wege, die Aufgabe zu lösen: die direkte Berechnung, 
die Gegenwahrscheinlichkeit (1 minus die Wahrscheinlichkeit, beide durchzufallen), oder über den Additionssatz ($Pr_A + Pr_B - Pr_{AB}$).

```{r klausuren-bestehen-schoice-c2}
Pr_A <- .35
Pr_B <- .6
Pr_AB <- Pr_A * Pr_B
Pr_mind1_bestanden <- 1 - (1 - Pr_A) * (1 - Pr_B)
Pr_mind1_bestanden
```

Die Lösung lautet **74 %**.

Die Distrkatoren sind willkürlich gewählt.


Answerlist
----------
* True
* False
* False
* False
* False


Meta-information
================
exname: klausuren-bestehen-schoice
extype: schoice
exsolution: 10000
exshuffle: 5
