
### Die Apfel-fällt-nicht-weit-vom-Stamm-Verteilung

<!-- :::{#exm-klasurnote} -->
<!-- Sie haben in Statistik eine Klausur geschrieben. -->
<!-- Sie gehen davon aus, dass Sie etw -->

Anstelle der halben Normalverteilung kann man auch die Exponentialverteilung verwenden.
Die beiden Verteilungen haben einen ähnlichen Verlauf,
nur dass bei Exponentialverteilung Extremwerte wahrscheinlicher sind.
Das kann vorteilhaft sein, wenn man ein Phänomen darstellen will,
dessen Skalierung man nicht genau kennt.
Die Normalverteilung setzt der Streuung der Werte deutlich engere Grenzen
als die Exponentialverteilung.
@fig-exp-hnv stellt die beiden Verteilungen nebeneinander.


```{r}
#| fig-asp: 0.5
#| label: fig-exp-hnv
#| fig-cap: "Exponentialverteilung (blau, Rate = 1) vs. halbe Normalverteilung (sd = 1)"
#| echo: false


df <- data.frame(x = seq(0, 4, length.out = 500))
df$y_halfnorm <- dnorm(df$x) * 2       # Half-normal density
df$y_exp <- dexp(df$x, rate = 1)       # Exponential density (λ = 1)

ggplot(df, aes(x)) +
  # Filled areas
  geom_area(aes(y = y_halfnorm), fill = "grey70", alpha = 0.6) +
  geom_area(aes(y = y_exp), fill = "#56B4E9", alpha = 0.4) +
  # Curves
  geom_line(aes(y = y_halfnorm), color = "black", size = 1) +
  geom_line(aes(y = y_exp), color = "#56B4E9", size = 1) +
  # Labels
  annotate("label", x = 3.2, y = dnorm(3.2) * 2 + 0.02, 
           label = "Halbe Normal", color = "black", hjust = 0) +
  annotate("label", x = 2.5, y = dexp(2.5, rate = 1) + 0.02, 
           label = "Exponenzial", color = "#56B4E9", hjust = 0) +
  # Theme adjustments
  scale_y_continuous(NULL, breaks = NULL) +
  theme(
    axis.title.y = element_blank(),
    axis.text.y  = element_blank(),
    axis.ticks.y = element_blank(),
    axis.line.y  = element_blank()
  ) +
  scale_x_continuous(limits = c(0, 4))

```





```{r Post-Regression-18}
#| fig-asp: 0.5
#| label: fig-exp
#| fig-cap: "Die Exponentialverteilung: Die meisten Äpfel fallen nicht weit vom Stamm ..."
#| echo: false
#| dev: "ragg_png"
#| eval: false

# Set the rate parameter for the exponential distribution
rate <- 1

# Create a data frame for the exponential distribution
x_vals <- seq(0, 5, by = 0.01) # X-axis range
y_vals <- dexp(x_vals, rate = rate) # Density values
data <- data.frame(x = x_vals, y = y_vals)

ggplot(data, aes(x = x, y = y)) +
  geom_line(color = okabeito_colors()[1], size = 1) +
 # labs(title = "Exponential Distribution", x = "", y = "Density") +
  theme(plot.title = element_text(hjust = 0.5)) +
  # Add emojis as text annotations
  annotate("text", x = 0, y = 0, label = "🌳", size = 12, vjust = 0) +
  annotate("text", x = 1, y = 0, label = "🍎", size = 6, vjust = 0) +
  annotate("text", x = 2, y = 0, label = "🍎", size = 6, vjust = 0) +
  annotate("text", x = 3, y = 0, label = "🍎", size = 6, vjust = 0)


```


Für eine exponentialverteilte Variable $X$ schreibt man auch:


$$X \sim \operatorname{Exp}(1)$$


Eine Verteilung dieser Form nennt man *Exponentialverteilung*.
Sie hat einige nützliche Eigenschaften:




1. Eine *Exp*onentialverteilung ist nur für positive Werte, $x>0$, definiert.
2. Steigt X um eine *Einheit*, so ändert sich Y um einen *konstanten Faktor*.
3. Sie hat nur einen Parameter, genannt *Rate* oder $\lambda$ ("lambda").
4. $\frac{1}{\lambda}$ gibt gleichzeitig Mittelwert und Streuung ("Gestrecktheit") der Verteilung an.
5. Je größer die Rate $\lambda$, desto schneller der "Verfall" der Kurve und
desto *kleiner* die Streuung und der Mittelwert der Verteilung (und umgekehrt: Je größer $1/\lambda$,
desto *größer* die Streuung und der Mittelwert der Verteilung.)
6. Steigt $X$ um 1 Einheit, sinkt (die Wahrscheinlichkeitsdichte von) $Y$ 
um einen konstanten Faktor (der abhängig von $\lambda$) ist.



Ohne auf die mathematischen Eigenschaften im Detail einzugehen,
halten wir fest, dass der Graph dieser Funktion gut zu unseren Plänen passt.



### Visualisierung verschiedener Exponentialverteilungen

Schauen wir uns einige Beispiele von Exponentialverteilungen an.
Unterschiede in Exponentialverteilungen sind rein auf Unterschiede in $\lambda$ (lambda) zurückzuführen, s. @fig-exps.

```{r gg-exp-fun}
#| echo: false
gg_exp <- function(r, max_x = NULL, probs = c(0.05, .25, .50, .75, .95)) {

  # X-Achse an das jeweilige lambda anpassen (statt einer für alle
  # Panels fixen Obergrenze), damit die Perzentil-Labels nicht bei
  # kleinem lambda (= große Streuung) links zusammengequetscht werden:
  # 50% Puffer über dem größten angeforderten Quantil.
  if (is.null(max_x)) {
    max_x <- qexp(max(probs), rate = r) * 1.5
  }

  d_qs <-
    tibble(
      prob = probs,
      q = qexp(prob, rate = r)
    )

  med_exp <- round(log(2) / r, 2)


  p <-
    ggplot(NULL, aes(c(0, max_x))) +
    geom_area(stat = "function",
              fun = dexp,
              fill = "grey",
              args = list(rate = r))  +
    labs(title = paste0("Exp(", r, ")"),
         x = "sigma",
         y = NULL,
         caption = paste0("Median (Md): ", med_exp)) +
    geom_vline(data = d_qs,
             aes(xintercept = q)) +
    geom_label_repel(data = d_qs,
             aes(x = q,
                 label = prob,
                 y = prob),
             size = 5,
             direction = "x",
             seed = 42) +
    scale_y_continuous(breaks = NULL) +
    theme(plot.caption = element_text(size = 12),
          axis.text.y = element_blank(),
          axis.ticks.y = element_blank(),
          axis.title.y = element_blank(),
          plot.margin = margin(2, 4, 2, 4))

}
```

::: {.content-visible when-format="html"}

::::{#fig-exps}

::: {.panel-tabset}



### lambda = 2

```{r}
#| echo: false
gg_exp(r = 2) + labs(subtitle = "lambda = 2") + theme_modern()
```


### lambda = 1

```{r}
#| echo: false
gg_exp(r = 1) + labs(subtitle = "lambda = 1") + theme_modern()
```

### lambda = 1/2

```{r}
#| echo: false
gg_exp(r = 1/2) + labs(subtitle = "lambda = 1/2") + theme_modern()
```


### lambda = 1/4

```{r}
#| echo: false
gg_exp(r = 1/4) + labs(subtitle = "lambda = 1/4") + theme_modern()
```



### lambda = 1/8

```{r}
#| echo: false
gg_exp(r = 1/8) + labs(subtitle = "lambda = 1/8") + theme_modern()
```

:::

Die Zahlen an den vertikalen Linien geben die jeweiligen Quantile an (z. B. 0.95 = 95 %-Quantil).

::::

:::



::: {.content-visible unless-format="html"}

```{r}
#| echo: false
#| label: fig-exps
#| fig-cap: "Exponentialverteilungen für verschiedene Werte von lambda. Die Zahlen an den vertikalen Linien geben die jeweiligen Quantile an (z.B. 0.95 = 95 %-Quantil)."
#| layout-ncol: 2
#| out-width: 100%
#| fig-subcap:
#|   - "lambda = 2"
#|   - "lambda = 1"
#|   - "lambda = 1/2"
#|   - "lambda = 1/4"
#|   - "lambda = 1/8"
gg_exp(r = 2) + labs(subtitle = "lambda = 2") + theme_modern()
gg_exp(r = 1) + labs(subtitle = "lambda = 1") + theme_modern()
gg_exp(r = 1/2) + labs(subtitle = "lambda = 1/2") + theme_modern()
gg_exp(r = 1/4) + labs(subtitle = "lambda = 1/4") + theme_modern()
gg_exp(r = 1/8) + labs(subtitle = "lambda = 1/8") + theme_modern()
```

:::







::: {.callout-note}
Eine "gut passende" oder gar die "richtige" Verteilung zu finden, 
ist nicht immer einfach, wenn nicht unmöglich.
Gut beraten ist man mit der Regel, 
im Zweifel lieber eine liberale Verteilung zu wählen,
die einen breiteren Raum an möglichen Werten zulässt. 
Allerdings sollte man nicht das Baby mit dem Wasser auskippen und extreme Werte, wie etwa mehrere Kilometer Körpergröße, besser verbieten.
:::

Man kann sich den Median und andere Quantile der Exponentialverteilung mit `qexp` ausgeben lassen,
wobei man mit `p` den Wert der Verteilungsfunktion angibt,
für den man das Quantil haben möchte, z. B. `p = .5` für den Median
(mit `pexp()` kann man sich analog die Verteilungsfunktion ausgeben lassen.)
Mit `rate` wird $\lambda$ (lambda) bezeichnet.^[Es gibt auch Online-Apps, die diese Werte ausgeben (<https://homepage.divms.uiowa.edu/~mbognar/applets/exp-like.html>)]

Dieser Aufruf zum Beispiel, `qexp(p = .5, rate = 1/8)`,
gibt uns das 50 %-Quantil einer Exponentialverteilung mit Rate ($\lambda$) 1/8 zurück, ca. 5.5: 
Mit einer Wahrscheinlichkeit von 50 % wird ein Wert von 5.5 nicht überschritten bei dieser Verteilung.

Die Grenzen der inneren 95 % dieser Verteilung kann man sich auch ausgeben.

```{r}
qexp(p = c(0.025, .975), rate = 1/8)
```

Tabelle @tbl-exp zeigt ausgewählte Perzentile (50 %, 95 %) einiger Exponentialverteilungen,
d. h. Exponentialverteilungen mit verschiedenen Werten für $\lambda$.

```{r}
#| label: tbl-exp
#| echo: false
#| tbl-cap: "Median-Werte von Exponentialverteilungen mit verschiedenen Werten für $\\lambda$ (lambda). p50: 50%-Quantil (Median), p95: 95%-Quantil (Dieser Wert wird mit 95% Wahrscheinlichkeit nicht überschritten; er bietet sich als *Obere Grenze* der plausiblen Werte an.)"
d_exp <- 
  tibble(
    lambda = c(100, 50, 25, 10, 8, 4, 2, 1, 1/2, 1/4, 1/8, 1/10, 1/25, 1/50, 1/100),
    p50 = qexp(p = .5, rate = lambda),
    p95 = qexp(p = .95, rate = lambda))

d_exp |> knitr::kable()
```











