
### Die Apfel-fällt-nicht-weit-vom-Stamm-Verteilung

<!-- :::{#exm-klasurnote} -->
<!-- Sie haben in Statistik eine Klausur geschrieben. -->
<!-- Sie gehen davon aus, dass Sie etw -->

Anstelle der halben Normalverteilung man auch die Exponentialverteilung verwenden.
Die beiden Verteilungen haben einen ähnlichen Verlauf,
nur dass bei Exponentialverteilung Extremwerte wahrscheinlicher sind.
Das kann vorteilhaft sein, wenn man ein Phänomen darstellen will,
dessen Skalierung man nicht genau kennt.
Die Normalverteilung setzt dem Streuung der Werte deutlich engere Grenzen
als die Exponentialverteilung.
@fig-exp-hnv stellt die beiden Verteilungen nebeneinander.


```{r}
#| fig-asp: 0.5
#| label: fig-exp-hnv
#| fig-cap: "Exponentialverteilung (blau, Rate = 1) vs. halbe Normalverteilung (sd = 1)"
#| echo: false


df <- data.frame(x = seq(0, 4, length.out = 500))
df$y_halfnorm <- dnorm(df$x) * 2       # Half-normal density
df$y_exp <- dexp(df$x, rate = 1)       # Exponential density (λ = 1)

ggplot(df, aes(x)) +
  # Filled areas
  geom_area(aes(y = y_halfnorm), fill = "grey70", alpha = 0.6) +
  geom_area(aes(y = y_exp), fill = "#56B4E9", alpha = 0.4) +
  # Curves
  geom_line(aes(y = y_halfnorm), color = "black", size = 1) +
  geom_line(aes(y = y_exp), color = "#56B4E9", size = 1) +
  # Labels
  annotate("label", x = 3.2, y = dnorm(3.2) * 2 + 0.02, 
           label = "Half-Normal", color = "black", hjust = 0) +
  annotate("label", x = 2.5, y = dexp(2.5, rate = 1) + 0.02, 
           label = "Exponential", color = "#56B4E9", hjust = 0) +
  # Theme adjustments
  theme_minimal() +
  scale_y_continuous(NULL, breaks = NULL) +
  theme(
    axis.title.y = element_blank(),
    axis.text.y  = element_blank(),
    axis.ticks.y = element_blank(),
    axis.line.y  = element_blank()
  ) +
  scale_x_continuous(limits = c(0, 4))

```





```{r Post-Regression-18}
#| fig-asp: 0.5
#| label: fig-exp
#| fig-cap: "Die Exponentialverteilung: Die meisten Äpfel fallen nicht weit vom Stamm ..."
#| echo: false
#| dev: "ragg_png"
#| eval: false

# Set the rate parameter for the exponential distribution
rate <- 1

# Create a data frame for the exponential distribution
x_vals <- seq(0, 5, by = 0.01) # X-axis range
y_vals <- dexp(x_vals, rate = rate) # Density values
data <- data.frame(x = x_vals, y = y_vals)

ggplot(data, aes(x = x, y = y)) +
  geom_line(color = okabeito_colors()[1], size = 1) +
  theme_minimal() +
 # labs(title = "Exponential Distribution", x = "", y = "Density") +
  theme(plot.title = element_text(hjust = 0.5)) +
  # Add emojis as text annotations
  annotate("text", x = 0, y = 0, label = "🌳", size = 12, vjust = 0) +
  annotate("text", x = 1, y = 0, label = "🍎", size = 6, vjust = 0) +
  annotate("text", x = 2, y = 0, label = "🍎", size = 6, vjust = 0) +
  annotate("text", x = 3, y = 0, label = "🍎", size = 6, vjust = 0)


```


Für eine exponentialverteilte Variable $X$ schreibt man auch:


$$X \sim \operatorname{Exp}(1)$$


Eine Verteilung dieser Form nennt man *Exponentialverteilung*.
Sie hat einige nützliche Eigenschaften:




1. Eine *Exp*onentialverteilung ist nur für positive Werte, $x>0$, definiert.
2. Steigt X um eine *Einheit*, so ändert sich Y um einen *konstanten Faktor*.
3. Sie hat nur einen Parameter, genannt *Rate* oder $\lambda$ ("lambda").
4. $\frac{1}{\lambda}$  gibt gleichzeitig Mittelwert und Streuung ("Gestrecktheit") der Verteilung an.
5. Je größer die Rate $\lambda$, desto schneller der "Verfall" der Kurve und desto *kleiner* die Streuung und der Mittelwert der Verteilung (und umgekehrt: Je größer  $1/\lambda$, desto *größer* die Streuung und der Mittelwert der Verteilung.)



Ohne auf die mathematischen Eigenschaften im Detail einzugehen,
halten wir fest, dass der Graph dieser Funktion gut zu unseren Plänen passt.



### Visualisierung verschiedener Exponentialverteilungen

Schauen wir uns einige Beispiele von Exponentialverteilungen an.
Unterschiede in Exponentialverteilungen sind rein auf Unterschiede in $\lambda$ (lambda) zurückzuführen, s. @fig-exps.

```{r gg-exp-fun}
#| echo: false
gg_exp <- function(r, max_x = 25, probs = c(0.05, .25, .50, .75, .95)) {
  
  d <-
  tibble(
    x = seq(0, 5,.1),
    y = dexp(x, rate = r)
  )
  
  d_qs <-
    tibble(
      prob = probs,
      q = qexp(prob, rate = r) 
    )
  
  med_exp <- round(log(2) / r, 2)
  
  
  p <- 
    ggplot(NULL, aes(c(0, max_x))) +
    geom_area(stat = "function", 
              fun = dexp, 
              fill = "grey", 
              args = list(rate = r))  +
    labs(title = paste0("Exp(", r, ")"),
         x = "sigma",
         caption = paste0("Median (Md): ", med_exp)) +
    geom_vline(data = d_qs,
             aes(xintercept = q)) +
    geom_label(data = d_qs,
             aes(x = q, 
                 label = prob,
                 y = prob))
 
}
```

::::{#fig-exps}

::: {.panel-tabset}



### lambda = 2

```{r}
#| echo: false
gg_exp(r = 2) + labs(subtitle = "lambda = 2") + theme_modern()
```


### lambda = 1

```{r}
#| echo: false
gg_exp(r = 1) + labs(subtitle = "lambda = 1") + theme_modern()
```

### lambda = 1/2

```{r}
#| echo: false
gg_exp(r = 1/2) + labs(subtitle = "lambda = 1/2") + theme_modern()
```


### lambda = 1/4

```{r}
#| echo: false
gg_exp(r = 1/4) + labs(subtitle = "lambda = 1/4") + theme_modern()
```



### lambda = 1/8

```{r}
#| echo: false
gg_exp(r = 1/8) + labs(subtitle = "lambda = 1/8") + theme_modern() 
```

:::
::::







:::callout-note
Eine "gut passende" oder gar die "richtige" Verteilung zu finden, 
ist nicht immer einfach, wenn nicht unmöglich.
Gut beraten ist man mit der Regel, 
im Zweifel lieber eine liberale Verteilung zu wählen,
die einen breiteren Raum an möglichen Werten zulässt. 
Allerdings sollte man nicht das Baby mit dem Wasser auskippen und extreme Werte, wie etwa mehrere Kilometer Körpergröße, besser verbieten.
:::

Man kann sich den Median und andere Quantile der Exponentialverteilung mit `qexp` ausgeben lassen,
wobei mit man `p` den Wert der Verteilungsfunktion angibt,
für den man das Quantil haben möchte, z.B. `p = .5` für den Mediaan
(mit `pexp()` kann man sich analog die die Verteilungsfunktion ausgeben lassen.) 
Mit `rate` wird $\lambda$ (lambda) bezeichnet.^[Es gibt auch [Online-Apps, die diese Werte ausgeben](https://homepage.divms.uiowa.edu/~mbognar/applets/exp-like.html.]

Dieser Aufruf zum Beispiel, `qexp(p = .5, rate = 1/8)`,
gibt uns das 50%-Quantil einer Exponentialverteilung mit Rate ($\lambda$) 1/8 zurück, ca. 5.5: 
Mit einer Wahrscheinlichkeit von 50% wird ein Wert von 5.5 nicht überschritten bei dieser Verteilung.

Die Grenzen der inneren 95% dieser Verteilung kann man sich auch ausgeben.

```{r}
qexp(p = c(0.025, .975), rate = 1/8)
```

Tabelle @tbl-exp zeigt die Mediane einiger Exponentialverteilungen,
d.h. Exponentialverteilungen mit verschiedenen Werten für $\lambda$.


| λ       | Median  |
|---------|---------|
| 100     | 0.01    |
| 50      | 0.01    |
| 8       | 0.09    |
| 4       | 0.17    |
| 2       | 0.35    |
| 1       | 0.69    |
| 1/2     | 1.39    |
| 1/4     | 2.77    |
| 1/8     | 5.55    |
| 1/50    | 34.66   |
| 1/100   | 69.31   |

: Die Median-Werte von Exponentialverteilungen mit verschiedenen Werten für $\lambda$.









