
## Die PPV befragen


🏎🏎️ VERTIEFUNG (nicht prüfungsrelevant ) 🏎🏎








Die Posterior-Prädiktiv-Verteilung (PPV) gibt uns die Möglichkeit,
nach der Wahrscheinlichkeit *tatsächlicher* Körpergrößen zu fragen - 
und nicht nur nach *mittleren* Körpergrößen anhand der Post-Verteilung.


:::callout-important
Die Post-Verteilung macht *nur* Aussagen zur *mittleren* Körpergröße,
denn das ist was wir modellieren wollten.
Möchten wir Aussagen zur Wahrscheinlichkeit *tatsächlicher* Größen treffen,
brauchen wir die PPV.
Allgemeiner gesagt: Die PPV macht Vorhersagen auf Basis eines Modells. 
Für jede Vorhersage gibt es eine Verteilung, 
die wir zu einem Punktschätzer (z.B. Median) und einem Schätzbereich (z.B. 89%-HDI) zusammenfassen können.
:::

An dieser Stelle sollten wir uns vor Augen führen, dass die PPV *mehr* Ungewissheit beinhaltet,
denn sie berücksichtigt derer zweier Arten:

1. Ungewissheit bzgl. der Modellparameter (Steigung und Achsenabschnitt der Regressionsgeraden)
2. Ungewissheit der Vorhersagen (das Modell macht keine perfekten Vorhersagen)


Die *Post-Verteilung* berücksichtigt nur die Ungewissheit in den Modellparametern,
macht also nur Aussagen zur Regressionsgeraden.

Die PPV macht Aussagen für konkrete Beobachtungen.
Der Unterschied ist in @fig-ppv-vs-post dargestellt; die Funktionen stammen übrigens aus `{easystats}`.


```{r}
#| label: fig-ppv-vs-post
#| layout-ncol: 2
#| fig-cap: "PPV vs. Post-Verteilung"
#| fig-subcap:
#|   - "PPV mit viel Ungewissheit"
#|   - "Post-Verteilung mit wenig(er) Ungewissheit"
estimate_prediction(m43a) %>% plot()
estimate_relation(m43a) %>% plot()
```


### Perzentil-Intervalle für bestimmte Prädiktor-Werte



>    Wie groß ist ein !Kung-Mann mit mittlerem Gewicht?


```{r}
set.seed(42)
estimate_prediction(m43a, data = tibble(weight_c = 0), seed = 42)
```

Unser Modell, `ma43a` schätzt ca. 145cm bis 165cm.


Wir können uns auch eine Sequenz an Prädiktorwerten, die uns interessieren, erstellen, s. `weight_df`:

```{r echo = TRUE}
weight_df <- tibble(weight_c = seq(-20,20, by = 5))
```


Für diese Werte lassen wir uns dann die Perzentil-Intervalle (PI) ausgeben:

```{r Post-Regression-befragen-21, echo = TRUE}
mus <- 
  estimate_prediction(m43a, data = weight_df) 

head(mus)
```

Um die Perzentilintervalle zu erstellen, wird von `estimate_prediction()` für jeden Prädiktorwert eine PPV erstellt und (in der Voreinstellung) das 5%- sowie 95%-Quantil dafür berechnet. 
Sie können die Voreinstellung ändern mittels des Arguments `ci`;
um ein 89%-PI zu berechnen, würde man z.B. schreiben `ci = .89`.

Um Reproduzierbarkeit sicherzustellen,
haben wir mit `set.seed(42)` die Zufallszahlen fixiert.


Hoppla! Das ist ja viel ungenauer, als die Angaben der Post-Verteilung oben.
Ja, denn die Post-Verteilung hat die Ungewissheit zum *Mittelwert* ausgedrückt;
die PPV gibt die Ungewissheit *tatsächlicher* beobachtbarer Körpergrößen aus,
nicht nur die Ungewissheit zum Mittelwert.


Berechnen wir die PPV für die bestehenden Beobachtungen aus `m43a`:

```{r ppv-m43a}
ppv_m43a <- estimate_prediction(
  m43a,
  data = weight_df)

mus 
```






### Perzentilintervalle für verschiedenen Prädiktorwerte visualisiert

@fig-m43a-nochmal visualisiert die Ungewissheit von Vorhersagen laut der PPV.
Die Ungewissheit in @fig-m43a-nochmal ist die Antwort auf die Frage: "Wie sicher sind wir uns,
zur Größe einer !Kung-Person, gegeben dass die z.B. 10 kg mehr als der Durchschnitt wiegt?"
Eine Vorhersage bezeichnet man auch als "bedingte Verteilung", da man den Wert einer Verteilung voraussagt,
*gegeben* einer Bedingung, z.B. `weight_c = 10`.  


```{r mus-d3}
#| echo: false
#| label: fig-m43a-nochmal 
#| fig-cap: "Visualisierung der Ungewissheit der Vorhersagen laut PPV: Die Vorhersage von Beobachtungen beinhaltet mehr Ungewissheit als die Vorhersage von zu erwartenden Werten, daher sind die Ungewissheitsintervalle der PPV größer als die der Post-Verteilung."
mus <- 
  mus %>% 
  mutate(height = 154.6 + 0.9*weight_c)

d3 %>% 
  ggplot(aes(x = weight_c, y = height)) +
  geom_point(color = "grey60") +
  geom_abline(slope = coef(m43a)[2], intercept = coef(m43a)[1], color = "blue") +
  geom_errorbar(data = mus,
                aes(ymin = CI_low,
                    ymax = CI_high),
                size = .5,
                width = .5,
                color = "firebrick")
```


Die vertikalen Balken geben die 95%-KI wieder, die wir jeweils zu erwarten haben.

Noch eine andere Visualisierung, s. @fig-katzenaugen; 
je dicker die "Katzenaugen", desto mehr Stichproben (samples) liegen vor an der Stelle,
und umso genauer ist die Schätzung.


```{r ppv-m43-weight}
#| echo: false
#| label: fig-katzenaugen
#| fig-cap: Die PPV für bestimmte Gewichtswerte w, visualisiert mit Katzenaugen-Diagrammen
#| layout-ncol: 2

ppv_m43_weight_df <-
  posterior_predict(m43a,
                    newdata = weight_df) %>% 
  as_tibble() %>% 
  pivot_longer(everything(),
               names_to = "weight_condition",
               values_to = "height")

weight_df <-
  weight_df %>% 
  mutate(weight_condition = as.character(c(1:9)))

ppv_m43_weight_df <- 
  ppv_m43_weight_df %>% 
  full_join(weight_df, by = "weight_condition")

d3 %>% 
  ggplot() +
  geom_violin(data = ppv_m43_weight_df,
              aes(x = weight_c, y = height, group = weight_c),
                fill = "grey80",
              width = 1) +
    geom_point(aes(x = weight_c, y = height)) +
  geom_abline(slope = coef(m43a)[2], intercept = coef(m43a)[1], color = "blue")
```


Also: Je dicker die Violine, desto wahrscheinlicher $\mu | w_i$.



### Die PPV über alle Beobachtungen visualisiert

Gerade eben haben wir *bedingte* PPVen angeschaut: Also eine PPV für einen *bestimmten* Prädiktorwert, z.B. bei einer Person mittleren Gewichts.
Wir können auch den Mittelwert über alle bedingten PPV anschauen, sozusagen die "*Master-PPV*" oder "unbedingte PPV" oder schlicht PPV.
Vergleichen wir die echten Werte für `height`, $y$, mit den von der PPV simulierten Werten für `height`, $y_{rep}$, s. @fig-ppv-check.

```{r ppv-plot1}
#| label: fig-ppv-check
#| fig-cap: Vergleich der Vorhersagen für y (leichte, blaue Linien) mit der beobachteten Verteilung von y
check_predictions(m43a)  # aus easystatss
```

`?check_predictions` zeigt Hilfe für diese Funktion. 
Die Funktion zeigt die Vorhersagen für die AV laut der Posteriori-Verteilung.



Die zwei Gipfel hat unser Modell nicht mitgekriegt, 
ansonsten decken sich die Vorhersagen der PPV gut mit den echten Daten.








### Fragen an die Master-PPV

- Wie groß sind die !Kung im Schnitt?
- Welche Größe wird von 90% der Personen nicht überschritten?
- Wie groß sind die 10% kleinsten?


```{r}
ppv_m43a <- posterior_predict(
  m43a,
  newdata = weight_df,
  draws = 100) %>% 
  as_tibble() %>% 
  pivot_longer(
    cols = everything(),
    names_to = "weight_condition",
    values_to = "height")
head(ppv_m43a)
```



```{r}
ppv_m43a <-
  ppv_m43a <- posterior_predict(
  m43a,
  newdata = weight_df,
  draws = 100) %>% 
  as_tibble() %>% 
  pivot_longer(
    cols = everything(),
    names_to = "weight_condition",
    values_to = "height")

head(ppv_m43a)
```



```{r Post-Regression-befragen-29, echo = TRUE }
ppv_m43a %>% 
  summarise(
    q_10 = quantile(height, prob = .1),
    height_mean = mean(height),
    q_50 = quantile(height, prob = .5),
    q_90 = quantile(height, prob = .9)
  )
```


Was ist der 50% Bereich der Körpergröße?

```{r Post-Regression-befragen-30, echo = TRUE}
ppv_m43a %>% 
  eti(ci = .5)
```
