
### Simulation


Möchte man die Verteilungsfunktion einer stetigen Zufallsvariablen berechnen,
kann die Mathe ganz schön kompliziert werden, schließlich muss man Integrale lösen.
Aber es gibt einen Trick, wie man die Sache stark vereinfachen kann: 
man simuliert die Verteilung. Was bedeutet das?



Angenommen, die Wartezeit auf einen Bus ist gleichverteilt (engl. *uniform distribution*); 
der Bus kommt regelmäßig und pünktlich alle 10 Minuten. 
Die minimale Wartezeit beträgt also 0 Minuten und die maximale 10 Minuten.
Nennen wir die zugehörige Zufallsvariable $X$, das ist schön kurz zu schreiben.

Eine gleichverteilte Zufallsvariable $X$ mit Min $m_0$ und Maximum $m_1$ schreibt man auch wie folgt in Kurzschreibweise:

$$X \sim Unif(m_0,m_1).$$



Ja, das sieht fancy aus, ist aber dafür schön kurz, aber wo ist der versprochene Trick zum Vereinfachen?
Kommt gleich, Moment.

Eine Frage könnte nun lauten, wie groß ist die Wahrscheinlichkeit, dass man zwischen 3 und 5 Minuten auf den Bus warten muss?
Achtung: Hier ist der Trick. Nämlich, dass wir Integralrechnung gegen stumpfes Zählen eintauschen.

Computer (und damit R) haben eingebaute Funktionen, die eine beliebige Zufallszahl ziehen können,
zum Beispiel gleichverteilte.
Auf Errisch heißt das Zauberwort `runif()`:
Mit dieser Funktion kann man gleichverteilte Zufallszahlen ziehen.
Einfach gesprochen: Der Computer greift in eine Säckchen mit Murmeln, die mit verschiedenen Zahlen beschriftet sind, wobei alle Zahlen gleich häufig sind, und greift eine heraus.


```{r}
#| eval: false
set.seed(42)  # Zufallszahl festlegen, nur für Reproduzierbarkeit
# "r" wie random, "unif" wie "uniform" (gleich):
runif(n = 1, min = 0, max = 10) 
```

Auf Deutsch heißt das: 

> 👨🏫   "Hey R, ich hätte gerne eine (daher `n = 1`) Zufallszahl (*r* wie *random*),
die gleichverteilt ist (*uniform*) mit `min = 0` und `max = 10`.

>   🤖 Jawohl, oh herrliches Leberwesen



(Zu) anschaulich gesprochen: R hat den Bus kommen lassen und es hat gut 9.1 Minuten gedauert,
bis er da war.
Achtung, jetzt kommt's: Jetzt lassen wir R mal $10^5$ (`1e5` auf Computersprech) Busse vorfahren. 
R soll jedes Mal notieren, wie lange man auf den Bus warten musste.^[Machen Sie das mal ohne Computer, wenn Sie ein Wochenende lang Langeweile haben.]




```{r}
#| eval: false
x_simu <- runif(n = 1e5, min = 0, max = 10)
```

```{r}
#| echo: false
n <- 1e5
set.seed(42)
x_simu <- runif(n = n, min = 0, max = 10)  # gibt Vektor zurück

x_simu_df <-
  tibble(id = 1:n,
         x = x_simu)
```



Schauen wir uns die Verteilung an, s. @fig-simu-gleichvert.^[Alternativ kann man z.B. auch `ggplot` verwenden: `ggplot(x_simu_df, aes(x = x_simu)) +  geom_histogram(bins = 50)`.]

```{r}
#| eval: false
library(ggpubr)
gghistogram(x_simu_df, x = "x_simu", fill = "grey20")
```




```{r}
#| label: fig-simu-gleichvert
#| fig-cap: "Simulation einer gleichverteiluten Zufallsvariablen"
#| eval: true
#| echo: false

library(ggpubr)
gghistogram(x_simu_df, x = "x_simu", fill = "grey20")
```






Okay, unsere Verteilung sieht nicht *exakt* gleichverteilt, aber einigermaßen. 
Gut genug für unsere Zwecke!

So, und jetzt kommt das Ernten.
Wir können jetzt nämlich einfach zählen (`count()`), um die Antwort auf unsere Frage (der Wartezeit 3-5 Min.) zu erhalten, s. @tbl-count-simu-bus.


:::: {.columns}

::: {.column width="50%"}
```{r}
#| eval: false
x_simu_df %>% 
  count(Schnittmenge = x > 3 & x < 5)
```

:::

::: {.column width="50%"}
```{r}
#| echo: false
#| tbl-cap: Häufigkiten auslesen anstelle von Integralen berechnen
#| label: tbl-count-simu-bus
x_simu_df %>% 
  count(Schnittmenge = x > 3 & x < 5)
```

:::

::::




Das Zeichen `&` ist das logische UND, also die Schnittmenge der zwei Mengen $A$ ($X$ ist größer als 3) und $B$ ($X$ ist kleiner als 5), d.h. $A := \{x|x>3\}$ und $B := \{x|x<5\}$, 
also $A \cap B$.

Wie man sieht, fallen ca. 20% der Stichproben in den entsprechenden Bereich. 


Da viele Probleme, wenn sie komplexer werden, kaum noch "analytisch" (d.h. wie Ausrechnen von Integralen) lösbar sind,
greift man in der modernen (Analyse-)Welt oft lieber auf Simulationsverfahren zurück -- Dank sei den schnellen Rechnern.
Für uns Menschen ist damit die Aufgabe des Integrierens auf schnödes Zählen zurückgeführt.






