```{r griech-buchstaben-schoice-global-knitr-options, include=FALSE}
knitr::opts_chunk$set(fig.pos = 'H',
                      fig.asp = 0.618,
                      fig.width = 4,
                      fig.cap = "",
                      fig.path = "",
                      echo = FALSE,
                      cache = TRUE)
```

```{r griech-buchstaben-schoice-libs, include = FALSE}
library(tidyverse)
library(knitr)
```



Question
========
Für Statistiken (Stichprobe) verwendet man meist lateinische Buchstaben; für Parameter (Population) verwendet man meist (die entsprechenden) griechischen Buchstaben.



```{r griech-buchstaben-schoice-c1}
tibble::tribble(
                      ~Kennwert,              ~Statistik, ~Parameter,
                   "Mittelwert",              "$\\bar{X}$",         NA,
         "Mittelwertsdifferenz", "$\\bar{X}_1-\\bar{X}_2$",         NA,
                     "Streuung",                    "sd",         NA,
                       "Anteil",                     "p",         NA,
                  "Korrelation",                     "r",         NA,
           "Regressionsgewicht",                     "b",         NA
         ) %>%
  kable(escape = FALSE)
```

*Welche Antwortoption vervollständigt folgende Tabelle korrekt?*

Answerlist
----------
* Mittelwert: $\mu$, Mittelwertsdifferenz: $\mu_1-\mu_2$, Streuung: $\sigma$, Anteil: $\pi$, Korrelation: $\rho$, Regressionsgewicht: $\beta$
* Mittelwert: $\mu$, Mittelwertsdifferenz: $\mu_1-\mu_2$, Streuung: $\pi$, Anteil: $\sigma$, Korrelation: $\rho$, Regressionsgewicht: $\beta$
* Mittelwert: $\mu$, Mittelwertsdifferenz: $\mu_1-\mu_2$, Streuung: $\sigma$, Anteil: $\pi$, Korrelation: $\beta$, Regressionsgewicht: $\rho$
* Mittelwert: $\sigma$, Mittelwertsdifferenz: $\mu_1-\mu_2$, Streuung: $\mu$, Anteil: $\pi$, Korrelation: $\rho$, Regressionsgewicht: $\beta$
* Mittelwert: $\sigma$, Mittelwertsdifferenz: $\mu_1-\mu_2$, Streuung: $\mu$, Anteil: $\pi$, Korrelation: $\beta$, Regressionsgewicht: $\rho$

Solution
========
Die korrekte Zuordnung von Statistik (Stichprobenkennwert) zu Parameter (Populationskennwert) lautet:

```{r griech-buchstaben-schoice-c2}
tibble::tribble(
                      ~Kennwert,              ~Statistik, ~Parameter,
                   "Mittelwert",              "$$\\bar{X}$$",         "$$\\mu$$",
         "Mittelwertsdifferenz", "$$d=\\bar{X}_1-\\bar{X}_2$$",         "$$\\mu_1$$- $$\\mu_2$$",
                     "Streuung",                    "sd",         "$$\\sigma$$",
                       "Anteil",                     "p",         "$$\\pi$$",
                  "Korrelation",                     "r",         "$$\\rho$$",
           "Regressionsgewicht",                     "b",         "$$\\beta$$"
         ) %>%
  kable(escape = FALSE)
```

Die falschen Optionen entstehen durch typische Verwechslungen: Streuung ($\sigma$) und Anteil ($\pi$) vertauscht, Korrelation ($\rho$) und Regressionsgewicht ($\beta$) vertauscht, sowie Mittelwert ($\mu$) und Streuung ($\sigma$) vertauscht.


Answerlist
----------
* True
* False
* False
* False
* False


Meta-information
================
exname: griech-buchstaben-schoice
extype: schoice
exsolution: 10000
exshuffle: 5
