```{r bedingte-wskt-tabelle-setup, include=FALSE}
d <- data.frame(
  Gruppe = c("L (gelernt)", "NL (nicht gelernt)", "Summe"),
  B = c(70, 6, 76),
  NB = c(10, 14, 24),
  Summe = c(80, 20, 100)
)
```

Question
========
Von 100 Studierenden haben 80 für eine Klausur gelernt ($L$), 20 nicht ($NL$). Von den Lernenden haben 70 bestanden ($B$) und 10 nicht bestanden ($NB$); von den Nicht-Lernenden haben 6 bestanden und 14 nicht bestanden, s. folgende Tabelle:

```{r bedingte-wskt-tabelle-print, echo=FALSE, results="asis"}
knitr::kable(d)
```

Wie hoch ist $Pr(B \mid NL)$, die Wahrscheinlichkeit zu bestehen, gegeben dass *nicht* gelernt wurde?

Answerlist
----------
* $Pr(B \mid NL) = 6/20 = 0{,}3$
* $Pr(B \mid NL) = 6/100 = 0{,}06$
* $Pr(B \mid NL) = 20/6 \approx 3{,}33$
* $Pr(B \mid NL) = 70/80 = 0{,}875$
* $Pr(B \mid NL) = 76/100 = 0{,}76$

Solution
========
Die bedingte Wahrscheinlichkeit $Pr(B \mid NL)$ lässt sich als "gefilterte Tabelle" verstehen: Man beschränkt sich nur auf die Zeile/Spalte, die der Bedingung entspricht (hier: nur die Nicht-Lernenden, $NL$, insgesamt 20 Personen), und bestimmt darin den Anteil der Bestandenen. Von den 20 Nicht-Lernenden haben 6 bestanden, also $Pr(B \mid NL) = 6/20 = 0{,}3$. Die erste Antwortoption ist korrekt.

Warum die Distraktoren falsch sind:

* Die zweite Option berechnet $6/100$ -- das ist die *gemeinsame* (nicht die bedingte) Wahrscheinlichkeit $Pr(B \cap NL)$, bezogen auf *alle* 100 Studierenden statt nur auf die 20 Nicht-Lernenden. Für die bedingte Wahrscheinlichkeit muss aber durch die Gesamtzahl der *Bedingungsgruppe* (hier: $NL$, also 20) geteilt werden, nicht durch die Gesamtzahl aller Studierenden.
* Die dritte Option invertiert den Bruch ($20/6$ statt $6/20$) und liefert damit einen Wert über 1 -- ein für eine Wahrscheinlichkeit unzulässiges Ergebnis.
* Die vierte Option berechnet stattdessen $Pr(B \mid L) = 70/80$ -- die bedingte Wahrscheinlichkeit für die *Lerner*-Gruppe, nicht für die hier gefragte Gruppe der Nicht-Lerner.
* Die fünfte Option berechnet $Pr(B) = 76/100$, die *unbedingte* Wahrscheinlichkeit des Bestehens über alle Studierenden hinweg, ohne überhaupt nach der Lerngruppe zu filtern bzw. zu bedingen.

Answerlist
----------
* Wahr
* Falsch
* Falsch
* Falsch
* Falsch

Meta-information
================
exname: bedingte-wskt-tabelle-schoice
extype: schoice
exsolution: 10000
exshuffle: 5
excategory: wahrscheinlichkeit
